【裁判字號】    92,交上易,1434
【裁判日期】    920829
【裁判案由】    過失傷害
【裁判全文】
臺灣高等法院臺中分院刑事判決                九十二年度交上易字第一四三四號
    上  訴  人
    即  被  告  乙○○
右上訴人因過失傷害案件，不服臺灣台中地方法院九十二年度交易字第二五０號中華
民國九十二年六月十二日第一審判決（起訴案號：臺灣台中地方法院檢察署九十二年
度偵字第四三五五號），提起上訴，本院判決如左：
      主  文
上訴駁回。
乙○○緩刑貳年。
      事實及理由
一、本案經本院審理結果，認第一審判決認事用法及量刑均無不當，應予維持，並引
    第一審判決書記載之事實、證據及理由。（如附件）
二、被告上訴意旨略以：I伊已與告訴人丙○○達成民事和解。II依車輛行車事故鑑
    定委員會之分析意見，本件應係告訴人駕駛機車倒地後再與伊所駕駛小客車碰撞
    ，伊應無過失等語。
三、本院查：
  (一)本案肇事後，因肇事車輛均已移動且現場圖跡證與告訴人丙○○所述不明而未予
    鑑定等情，有台灣省台中區車輛行車事故鑑定委員會函附卷偵查卷可考。
  (二)被告、告訴人於肇事後，就到底係被告駕駛小客車右車門處與告訴人騎駛機車左
    側擦撞，或被告自後追撞告訴人機車後側各執一詞。而警方製作之道路交通事故
    調查報告表亦載明，肇事小客車、機車均已移動，參酌上開報告表及鑑定委員會
    函文所示，肇事雙方均稱只有一次碰撞，故不可能同時存在現場遺留之「刮地痕
    」「擦痕」等痕跡，是上開「刮地痕」「擦痕」是否確有本件肇事所遺即有疑問
    ，鑑定委員會依「擦痕」及小客車擦損部位判斷係機車倒地後再與小客車擦撞是
    否可採亦有疑問。
  (三)被告於九十二年三月十三日檢察官偵查訊問時明確表示：「我是在快車道上，他
    的左側撞到我的右側，是擦撞」「我們雙方都有過失」「我覺得雙方都有過失」
    等語，查被告係肇事當事人，其於肇事七個月後，就車禍發生之過程及原因當深
    思、檢討多次，而仍供稱：其有過失，是本件事證應甚明確。
四、原審因而適用刑事訴訟法第二百九十九條第一項前段、刑法第二百八十四條第一
    項前段、第四十一條第一項前段，罰金罰鍰提高標準條例第一條前段、第二條之
    規定，並審酌被告之過失程度、其所受傷勢、被告之犯後態度等一切情狀，量處
    拘役五十日，並諭知易科罰金之折算標準，其認事用法核無違誤，量刑亦屬允當
    ，上訴意旨猶執陳詞否認犯罪，其上訴為無理由，應予駁回。復查被告前未曾受
    有期徒刑以上刑之宣告，有台灣台中地方法院檢察署刑案資料查註紀錄表附於偵
    查卷可稽，本件係過失犯罪，被告於肇事後立即將告訴人送醫且與告訴人達成和
    解，告訴人具狀表示不予追究，態度良好，經此教訓，當知所警惕，應無再犯之
    虞，本院認對被告所宣告之刑，以暫不執行為適當，爰併宣告緩刑二年。
五、據上論斷，應依刑事訴訟法第三百七十三條、第三百六十八條，刑法第七十四條
    第一款，判決如主文。
本案經檢察官甲○○到庭執行職務。
中      華      民      國    九十二     年      八       月   二十七   日
                                   臺灣高等法院臺中分院刑事第四庭
                                         審判長法  官  劉  登  俊
                                               法  官  蕭  錦  鍾
                                               法  官  江  德  千
右正本證明與原本無異。
不得上訴。
                                               書記官  鄧  智  惠
中      華      民      國    九十二  年      八       月   二十九   日
                                                                        Ｆ
臺灣臺中地方法院刑事判決                       九十二年度交易字第二五０號
    聲請人即公訴人  臺灣臺中地方法院檢察署檢察官
    被          告  乙○○  女二十七歲( 民國○○○年○月○○○日生)
                            住台中市○○區○○里○○街一五０號
                            身分證統一編號：Ｚ000000000號
右列被告因過失傷害案件經檢察官聲請簡易判決處刑（九十二年度偵字第四三五五號
）經本院台中簡易庭認不宜簡易判決處刑而改依通常程序審理後，判決如左：
    主  文
乙○○因過失傷害人，處拘役伍拾日，如易科罰金，以參佰元折算壹日。
    事  實
一、乙○○於民國九十一年八月三日十二時許，駕駛車號Ｘ三－七九三八號自用小客
    車沿台中市○區○○路由東南向西北行駛，本應注意汽車行駛時，駕駛人應注意
    車前狀況及兩車併行之間隔，並隨時採取必要之安全措施，而依當時情況又非不
    能注意。詎於行經國國光路三八七號前時，竟疏未注意上開規定，冒然直行且未
    保持安全間隔，因而擦撞同向由丙○○所騎乘之車號ＪＧＧ－五八一號重型機車
    ，致丙○○受有左橈骨骨折、右手肘、左足踝挫傷、擦傷、右大腿內側挫傷血腫
    等普通傷害。
二、案經被害人丙○○訴由台中市警察局第三分局報請台灣台中地方法院檢察署偵查
    而聲請簡易判決處刑而經改依通常程序審理。
    理  由
一、訊據被告乙○○對於右揭車禍而過失傷害之事實坦承不諱，惟辯稱係告訴人之機
    車為閃避車子才將車子騎至快車道上才與我的車子發生擦撞倒地受傷等語。惟查
    右揭犯罪事實，業據告訴人丙○○指訴明確，並有台中市○○○道路交通事故調
    查報告表、林森醫院及民生醫院診斷證明書各一份附卷可稽。
二、按汽車行駛時，駕駛人應注意車前狀況，並隨時採取必要之安全措施，道路交通
    安全規則第九十四條第三項第定有明文，被告乙○○駕駛汽車，自應注意上述道
    路交通安全規定，且依當時情況，天候為晴、路面無障礙、視距良好之情況下，
    並無不能注意之情事，被告應注意，並能注意而不注意，以致肇事，致被害人丙
    ○○受有事實欄所述之傷害。被告應有過失，且被告之過失行為與被害人之受傷
    間有相當因果關係，從而本案事證明確，被告犯行堪予認定。
二、核被告所為，係犯刑法第二百八十四條第一項前段之過失傷害罪。爰審酌被告之
    過失程度、其所受傷勢、被告之犯後態度等一切情狀，量處如主文所示之刑，並
    諭知易科罰金之折算標準。
據上論斷，應依刑事訴訟法第四百五十二條、第二百九十九條第一項前段、刑法第二
百八十四條第一項前段、第四十一條第一項前段，罰金罰鍰提高標準條例第一條前段
、第二條，判決如主文。
中     華     民     國      九十二     年       六      月     十二    日
                                    臺灣臺中地方法院交通法庭
                                          法  官  郭  德  進
如不服本判決應於送達後十日內向本院提出上訴狀。
刑法第二百八十四條第一項：
因過失傷害人者，處六月以下有期徒刑、拘役或五百元以下罰金，致重傷者，處一年
以下有期徒刑、拘役或五百元以下罰金。


司法院資訊處製作；財團法人民間司法改革基金會備份。
